---
title: "Hierarchical Clustering"
author: "JP"
date: "Wednesday, May 06, 2015"
output: html_document
---

Informace o principu metod viz "Knowledge-Clustering".

#Použité balíčky a informační zdroje

První je [cluster](http://cran.r-project.org/web/packages/cluster/cluster.pdf). Další informace o
hierarchickém shlukování a využití balíčků jsou i [zde](http://en.wikibooks.org/wiki/
Data_Mining_Algorithms_In_R/Clustering/Hierarchical_Clustering).

Další zajímaný balík je [fpc - flexible procedures for clustering](http://cran.r-project.org/web/packages/fpc/fpc.pdf).

Pak stojí zato se ještě juknout [sem](http://www2.stat.unibo.it/montanari/Didattica/Multivariate/CA_lab.pdf)

**udělat dist function**

```{r}
  #install.packages("cluster")
  #install.packages("fpc")
```

#Aglomerativní Shlukování

```{r}
library(cluster) 

data(votes.repub)
agn1 <- agnes(votes.repub, metric = "manhattan", stand = TRUE)
agn1
plot(agn1)
op <- par(mfrow=c(2,2))
agn2 <- agnes(daisy(votes.repub), diss = TRUE, method = "complete")
plot(agn2)
```


#Divisivní shlukování

```{r}
library(cluster)

data(votes.repub)
dv <- diana(votes.repub, metric = "manhattan", stand = TRUE)
print(dv)
plot(dv)

```

